【裁判字號】    98,上易,2363
【裁判日期】    980928
【裁判案由】    毒品危害防制條例
【裁判全文】
臺灣高等法院刑事判決                98年度上易字第2363號
上  訴  人
即  被  告  甲○○
                    現另案羈押於臺灣臺北看守所
上列上訴人因毒品危害防制條例案件，不服臺灣板橋地方法院98
年度易字第1466號，中華民國98年7月22日第一審判決（起訴案
號：臺灣板橋地方法院檢察署98年度毒偵字第2680號），提起上
訴，本院判決如下：
    主  文
上訴駁回。
    理  由
一、依刑事訴訟法第350條、第361條、第362條、第367條規定，
    不服地方法院之第一審判決而上訴者，須提出上訴書狀，並
    應敘明具體理由，為上訴必備之程式；其所提出之書狀未敘
    述上訴理由，或僅曾以言詞陳述上訴理由者，均應於上訴期
    間屆滿後20日內補提理由書於第一審法院。第一審法院經形
    式審查，認逾期未補提上訴理由者，應定期間先命補正；逾
    期未補正者，為上訴不合法律上之程式，應以裁定駁回。倘
    已提出上訴理由，但所提非屬具體理由者，則由第二審法院
    以上訴不合法律上之程式，判決駁回。而所謂具體理由，必
    係依據卷內既有訴訟資料或提出新事證，指摘或表明第一審
    判決有何採證認事、用法或量刑等足以影響判決本旨之不當
    或違法，而構成應予撤銷之具體事由，始克當之（例如：依
    憑證據法則具體指出所採證據何以不具證據能力，或依憑卷
    證資料，明確指出所為證據證明力之判斷如何違背經驗、論
    理法則）；倘僅泛言原判決認定事實錯誤、違背法令、量刑
    失之過重或輕縱，而未依上揭意旨指出具體事由，或形式上
    雖已指出具體事由，然該事由縱使屬實，亦不足以認為原判
    決有何不當或違法者（例如：對不具有調查必要性之證據，
    法院未依聲請調查亦未說明理由，或援用證據不當，但除去
    該證據仍應為同一事實之認定），皆難謂係具體理由，俾與
    第二審上訴制度旨在請求第二審法院撤銷、變更第一審不當
    或違法之判決，以實現個案救濟之立法目的相契合，並節制
    濫行上訴（最高法院97年度台上字第892號判決參照）。又
    第二審法院認為上訴書狀未敘述理由，依刑事訴訟法第367
    條但書規定，始應定期間命其補正。如認上訴書狀已敘述理
    由，但其理由非屬具體，其所為上訴，即不符上訴之法定要
    件，自得逕行判決駁回，無定期命補正問題（最高法院97年
    度台上字第3599號判決參照）。
二、經查：本件原判決依上訴人即被告甲○○於原審審判中供承
    不諱，及其為警查獲後所採尿液，經送臺灣檢驗科技股份有
    限公司以EIA酵素免疫分析法初步檢驗，再以GC/MS氣相層析
    質譜儀法確認，有甲基安非他命陽性反應，有該公司98 年4
    月22日濫用藥物檢驗報告附卷（見臺灣板橋地方法院檢察署
    98年度毒偵字第2680號卷第80頁）可佐，被上訴人即被告甲
    ○○之自白既有上開證據足資補強，堪信為真實。並經上訴
    人即被告甲○○同意，以簡式審判程序，認定上訴人即被告
    甲○○有施用第二級毒品甲基安非他命之犯行，並審酌上訴
    人即被告甲○○受有期徒刑執行完畢後，5 年內故意再犯有
    期徒刑以上之罪，為累犯，而依刑法第47 條第1項規定加重
    其刑，且斟酌上訴人即被告甲○○前已有因施用毒品而經強
    制戒治及論罪科刑之紀錄，猶再犯本件施用毒品犯行，可徵
    其不知悔改，戒除毒品之意志薄弱，惟其施用毒品係自戕行
    為，對他人法益尚無具體危害，及其施用毒品之動機、犯後
    態度等一切情狀，量處有期徒刑7月，且依法宣告沒收扣案
    之甲基安非他命及外包裝袋，均已詳敘其所憑證據、認定理
    由及量刑依據。本院從形式上觀察，原判決並無認定事實錯
    誤、量刑瑕疵或違背法令之情形。上訴人即被告甲○○上訴
    理由雖主張其誤染毒癮乃醫學上之病人，需時間治療，原判
    決量刑過重云云，惟並未具體指摘原判決關於認定事實、適
    用法律及量刑等項，有何違法或不當，並置原判決已經明白
    論斷審酌、說明之量刑理由等事項於不顧，自形式上觀察，
    核非足以動搖原判決之具體理由，應認其上訴為不合法律上
    之程式，本院自得不經言詞辯論，逕予駁回。
三、據上論斷，應依刑事訴訟法第367條前段、第372條，判決如
    主文。
中    華    民    國    98    年     9    月    28    日
                  刑事第九庭  審判長法  官  陳貽男
                                    法  官  周盈文
                                    法  官  詹駿鴻
以上正本證明與原本無異。
不得上訴。
                                    書記官  梁淑時
中    華    民    國    98    年     9    月    28    日


司法院資訊處製作；財團法人民間司法改革基金會備份。
